臺灣高雄地方法院刑事判決　　　　　　99年度審訴字第4332號
公　訴　人　臺灣高雄地方法院檢察署檢察官
被　　　告　李俊銘
上列被告因違反毒品危害防制條例案件，經檢察官提起公訴（99
年度毒偵字第6331號），本院合議庭裁定由受命法官獨任進行簡
式審判程式，判決如下：
    主  文
李俊銘施用第一級毒品，累犯，處有期徒刑捌月。扣案殘留海洛
因之注射針筒壹支、吸管壹支，均沒收銷燬之。扣案夾鏈袋壹只
，沒收之。
    事  實
一、李俊銘前因施用毒品案件，經本院裁定送觀察勒戒後，認有
    繼續施用毒品之傾向，再由本院裁定令入戒治處所施以強制
    戒治，嗣因強制戒治已滿6 月，經臺灣臺東戒治所評定戒治
    處遇成效合格，無繼續強制戒治之必要後，經臺灣高雄地方
    法院檢察署檢察官以96年度戒毒偵字第413 號為不起訴處分
    ，並於民國96年11月15日自臺灣臺東戒治所執行完畢釋放。
    又因竊盜、施用毒品案件，經本院以97年度審簡字第3254號
    判決、97年度審訴字第3162號判決、97年度訴字第1656號判
    決，分別判處有期徒刑2 月、7 月、8 月確定。嗣經裁定定
    應執行刑有期徒刑1 年5 月確定，而於98年11月18日縮短刑
    期假釋出監，於99年3 月20日假釋期滿未經撤銷而執行完畢
    （構成累犯）。
二、詎李俊銘仍未戒絕毒癮，竟基於施用第一級毒品海洛因之犯
    意，於99年10月14日中午12時許，在高雄市○○區○○路旁
    某公園內，以將第一級毒品海洛因置入針筒內，摻水稀釋後
    ，注射靜脈血管之方式，施用第一級毒品海洛因1 次。嗣於
    99年10月14日下午1 時45分許，李俊銘騎乘機車行經高雄市
    ○○區○○路139 巷口，因形跡可疑為警查獲，當場扣得李
    俊銘所有殘留海洛因之注射針筒1 支、吸管1 支，及其所有
    、預備供盛裝、施用海洛因所用夾鏈袋1 只（未使用過，內
    殘留粉末經送驗未檢出毒品成分），並經徵得其同意採集尿
    液送驗，結果呈嗎啡、可待因陽性反應，始悉上情。
三、案經高雄市政府警察局鳳山分局報告臺灣高雄地方法院檢察
    署檢察官偵查起訴。
    理  由
一、程序部分：
    本件被告李俊銘所犯為死刑、無期徒刑或最輕本刑為3 年以
    上有期徒刑以外之罪，其於準備程序中就被訴事實為有罪之
    陳述，經告知簡式審判程序之旨，並聽取公訴人及被告之意
    見後，依刑事訴訟法第273 條之1 第1 項規定，裁定由受命
    法官獨任進行簡式審判程序，合先敘明。
二、認定犯罪事實所憑之證據及理由：
    訊據被告李俊銘對於上揭施用第一級毒品犯行於本院審理時
    供承不諱，且被告於99年10月14日為警查獲後所採集之尿液
    ，經送檢驗之結果，確呈嗎啡、可待因陽性反應，此有台灣
    檢驗科技股份有限公司99年10月27日KH2010A0000000號濫用
    藥物檢驗報告及高雄縣政府警察局鳳山分局偵辦毒品案件嫌
    疑人尿液採集編號對照表（尿液編號：291 ）各1 份附卷可
    稽；扣案之注射針筒1 支、吸管1 支，經送驗結果亦確殘留
    有海洛因，有高雄醫學大學附設中和紀念醫院100 年1 月11
    日檢驗報告（報告編號：00000-00、00000-00）共2紙存卷
    可佐；此外，復有被告所有、預備供其施用第一級毒品之夾
    鏈袋1 包扣案可憑，是被告之自白核與事實相符，應堪採信
    。本案事證明確，被告上開施用第一級毒品犯行，堪以認定
    。
三、論罪科刑：
  (一)按觀察、勒戒或強制戒治執行完畢釋放後，5 年內再犯毒品
    危害防制條例第10條施用毒品之罪者，應依法追訴，毒品危
    害防制條例第23條第2 項定有明文。本件被告前經本院裁定
    送強制戒治，嗣於96年11月15日執行完畢釋放乙節，有臺灣
    高等法院被告前案紀錄表1 份在卷可參，是被告於強制戒治
    執行完畢釋放後，5 年內再犯本件施用第一級毒品罪行，依
    前開法條之規定，應依法追訴，本院就被告本件施用毒品犯
    行，自得依法論罪科刑。
  (二)海洛因係屬毒品危害防制條例第2 條第2 項第1 款所稱之第
    一級毒品，依法不得施用。核被告李俊銘所為，係犯毒品危
    害防制條例第10條第1 項之施用第一級毒品罪，其持有海洛
    因後，進而施用，其持有之低度行為應被其施用之高度行為
    所吸收，不另論罪。又被告有如事實欄所載徒刑之宣告及執
    行完畢情形，有臺灣高等法院被告前案紀錄表1 份在卷可稽
    ，其於前開有期徒刑執行完畢後5 年內，故意再犯本件有期
    徒刑以上之罪，應依刑法第47條第1 項之規定論以累犯，並
    加重其刑。爰審酌被告前已因施用毒品案件經觀察勒戒、強
    制戒治，猶未徹底戒除毒癮，本不宜寬貸，惟念其犯後坦承
    犯行，併考量施用毒品乃自戕一己之身體健康，並具有病患
    性人格之特質，其行為本身對社會所造成之危害並非直接、
    鉅大等一切情狀，量處如主文所示之刑，以資儆懲。
  (三)至扣案注射針筒1 支、吸管1 支，經送驗結果，認確殘留有
    第一級毒品海洛因，業如上述，而注射針筒、吸管與其上殘
    留之毒品，衡情已難以分析剝離，自應整體視為毒品，不問
    屬於犯人與否，均應依毒品危害防制條例第18條第1 項前段
    之規定，為沒收銷燬之諭知。另扣案之夾鏈袋1 只，並未檢
    出毒品成份，有高雄醫學大學附設中和紀念醫院100 年1 月
    11日檢驗報告（報告編號：00000-00）可佐，但為被告所有
    、預備供其施用第一級毒品海洛因所用，已據被告供承在卷
    ，爰依刑法第38條第1 項第2 款規定，併予宣告沒收。
據上論斷，應依刑事訴訟法第273 條之1 第1 項、第284 條之1
、第299 條第1 項前段，毒品危害防制條例第10條第1 項、第18
條第1 項，刑法第11條、第47條第1 項、第38條第1 項第2 款，
判決如主文。
本案經檢察官李怡增到庭執行職務。
中    華    民    國   100    年    1     月    31    日
                  刑事第十庭    法  官  王  琁
以上正本證明與原本無異。
如不服本判決應於收受本判決後10日內向本院提出上訴書狀，並
應敘述具體理由，如未敘述上訴理由者，應於上訴期間屆滿後20
日內補提理由書狀於本院（均須按他造當事人之人數附繕本）「
切勿逕送上級法院」。
中    華    民    國   100    年    1     月    31    日
                                書記官  王淑娟
附錄本判決論罪科刑之法條：
毒品危害防制條例第10條
施用第一級毒品者，處六月以上五年以下有期徒刑。